臺灣高等法院刑事裁定
  108年度抗字第2136號
抗  告  人
即  受刑人  范立達



上列抗告人因聲請撤銷緩刑案件，不服臺灣新竹地方法院中華民
國108年11月27日裁定（108年度撤緩字第150號），提起抗告，
本院裁定如下：
    主  文
抗告駁回。 
    理  由
一、原裁定意旨略以：抗告人即受刑人范立達因詐欺案件，經原
    審於民國108年5月10日以108年度訴緝字第10號判處有期徒
    刑三月，如易科罰金，以新臺幣一千元折算一日，緩刑二年
    ，緩刑期間付保護管束，並應依執行檢察官命令，向指定之
    政府機關、政府機構、行政法人、社區或其他符合公益目的
    之機構或團體，提供80小時之義務勞務，於108年6月3日確
    定(下稱前案)。惟其於緩刑期前即105年1月26日更犯詐欺罪
    ，經原審於108年7月15日以108年度竹簡字第798號判決判處
    有期徒刑五月，於同年8月12日確定(下稱後案)，是受刑人
    確於前案緩刑前，因故意犯詐欺案件，而在緩刑期內受六月
    以下有期徒刑宣告確定。而受刑人所犯後案，雖係於前案遭
    判刑而獲緩刑前所犯，惟審酌受刑人於偵查中坦承詐欺犯行
    後，經檢察官於104年5月15日提起公訴，嗣受刑人於前案審
    理期間因傳拘無著，經發布通緝，詎其於通緝期間之105 年
    1月26日，故意再犯與前案罪質相同之詐欺犯行（即後案）
    ，足認受刑人並未因前案受刑事追訴而有悔悟反省之意，顯
    見其絕非偶蹈法網或惡性輕微有所悔悟，堪認其守法觀念薄
    弱，足認原宣告之緩刑難收其預期效果，而有執行刑罰之必
    要，符合刑法第75條之1第1項第1款之規定，爰撤銷其緩刑
    之宣告等語。
二、抗告意旨略以：該二案均係105年間所犯，這幾年未再犯案
    ，且受刑人為身心障礙者，不易尋得固定工作支付易科罰金
    ，又其母因病長期洗腎，且因截肢需照顧，請再給一次機會
    云云。
三、按受緩刑之宣告，而於緩刑期前因故意犯他罪，而在緩刑期
    內受六月以下有期徒刑、拘役或罰金之宣告確定者，足認原
    宣告之緩刑難收其預期效果，而有執行刑罰之必要者，得撤
    銷其宣告，刑法第75條之1第1項第1款定有明文。故緩刑宣
    告是否得撤銷，除須符合刑法第75條之1第1項各款之要件外
    ，該條係採裁量撤銷主義，賦予法院撤銷與否之權限，於該
    條第1項規定係以「足認原宣告之緩刑難收其預期效果，而
    有執行刑罰之必要」為實質要件，供作審認之標準。亦即於
    上揭「得」撤銷緩刑之情形，法官應依職權本於合目的性之
    裁量，妥適審酌受刑人所犯前後數罪間，關於法益侵害之性
    質、再犯之原因、違反法規範之情節是否重大、被告主觀犯
    意所顯現之惡性及其反社會性等各情，是否已使前案原為促
    使惡性輕微之被告或偶發犯、初犯改過自新而宣告之緩刑，
    已難收其預期之效果，而確有執行刑罰之必要，以為審認之
    標準。
四、經查：受刑人前於103年12月中某日因詐欺行為，經原審於1
    08年5月10日以108年度訴緝字第10號判處有期徒刑三月、緩
    刑二年，於108年6月3日確定（即前案）。惟其於緩刑期前
    即105年1月26日更犯詐欺罪，經原審於108年7月15日以108
    年度竹簡字第798號判決判處有期徒刑五月，於108年8月12
    日確定（即後案），有上揭刑事判決書及本院被告前案紀錄
    表在卷可查。是受刑人確有於緩刑期前因故意犯他罪，而在
    緩刑期內受六月以下有期徒刑之事實，堪以認定。受刑人於
    緩刑期前因故意犯他罪，而在緩刑期內受六月以下有期徒刑
    、拘役或罰金之宣告確定者，依前開說明，尚須足認原宣告
    之緩刑難收其預期效果時，而有執行刑罰之必要者為限，始
    得依前開規定撤銷其所受之緩刑宣告。查原裁定已敘明受刑
    人所犯後案，雖係於前案判刑而獲緩刑前所犯，惟審酌受刑
    人於前案偵查中坦承詐欺犯行後，經檢察官於104年5月15日
    提起公訴，嗣受刑人於前案審理期間因傳拘無著，經原審法
    院發布通緝，詎其於通緝期間之105年1月26日，故意再犯與
    前案罪質相同之後案詐欺犯行，足認受刑人並未因前案受刑
    事追訴而有悔悟反省之意，顯見其絕非偶蹈法網或惡性輕微
    有所悔悟，堪認守法觀念薄弱，是原宣告之緩刑，顯難收預
    期之效果，而有執行刑罰必要，而依職權裁量撤銷抗告人之
    緩刑宣告，認事用法並無不合。抗告意旨稱其所犯二案均係
    105年間所犯云云，顯與事實不符，至受刑人家中照護需求
    、個人生涯等情，均與撤銷緩刑與否應審酌之事由無關，縱
    受刑人此部分所陳非虛，亦難據此認定原裁定有何違法或不
    當。是抗告意旨執此指摘原裁定不當云云，為無理由，應予
    駁回。
五、綜上所述，原審以檢察官所為聲請符合刑法第75條之1第1項
    第1款之規定，經審酌受刑人所犯前後二案間，法益侵害之
    性質相同，及受刑人主觀所顯現之法敵對意識等各情而裁定
    撤銷受刑人之緩刑宣告，經核並無違誤。抗告意旨仍執前詞
    ，指摘原裁定不當，為無理由，應予駁回。
據上論斷，應依刑事訴訟法第412條，裁定如主文。  
中　　華　　民　　國　 108　　年　　12　　月　　26　　日
　　　　　　　　　刑事第八庭  審判長法　官  陳世宗
　　　　　　　　　　　　　　　  　  法　官  呂寧莉
　　　　　　　　　　　　　　　　    法　官  周明鴻
以上正本證明與原本無異。
不得再抗告。
                                    書記官  謝雪紅
中　　華　　民　　國　　108 　年　　12　　月　　26　　日